【裁判字號】    99,交聲,50
【裁判日期】    990108
【裁判案由】    交管條例聲異
【裁判全文】
臺灣板橋地方法院交通事件裁定          99年度交聲字第50號
原處分機關  交通部公路總局臺北區監理所
異  議  人
即受處分人  甲○○
上列異議人即受處分人因違反道路交通管理處罰條例案件，不服
原處分機關於民國98年12月4 日所為之裁決處分（裁決書案號：
北監自裁字第裁40-CG0000000號；原舉發案號：臺北縣政府警察
局北縣警交大字第CG0000000號），聲明異議，本院裁定如下：
    主  文
異議駁回。
    理  由
一、原處分意旨略以：異議人即受處分人甲○○所有之車號三八
    三九─ＵＺ號自用小客車，於民國九十八年十月二十一日下
    午十時二十分許，經人行駛，在臺六四線西行九點五公里處
    ，因「限速八十公里，經測速時速一百六十公里，超速八十
    公里」之違規，經警以測速機器測速並拍照存證後逕行舉發
    ，乃依道路交通管理處罰條例第四十三條第一項第二款、第
    六十三條第一項第三款、第二十四條第一項第三款規定（裁
    決書漏載後二法條，應予補充），裁處罰鍰新臺幣（下同）
    八千元，記違規點數三點，並應參加道路交通安全講習。異
    議人則以：伊當天與朋友要去八里出遊，但因出發前飲食不
    慎，造成腸胃不適，急欲找洗手間，故未查車速已超過限速
    許多，希望能諒解伊並非故意違規，可以網開一面等語，表
    示不服爰聲明異議。
二、按汽車行駛快速公路，應依速限標誌指示，高速公路及快速
    公路交通管制規則第五條第一項前段定有明文。次按汽車駕
    駛人，駕駛汽車行車速度，超過規定之最高時速六十公里以
    上者，處六千元以上，二萬四千元以下罰鍰，並當場禁止其
    駕駛：又汽車駕駛人違反第四十三條規定之情形者，記違規
    點數三點，並應接受道路交通安全講習，道路交通管理處罰
    條例第四十三條第一項第二款、第六十三條第一項第三款及
    第二十四條第一項第三款亦分別定有明文。
三、經查：本件異議人甲○○所有之車號三八三九─ＵＺ號自用
    小客車，於上開時間，經人行駛，在臺六四線西行九點五公
    里處，因「限速八十公里，經測速時速一百六十公里，超速
    八十公里」之違規，經警以測速機器測速拍照存證後逕行舉
    發之事實，業據異議人提出聲明異議狀時坦承在卷，並有首
    揭臺北縣政府警察局舉發違反道路交通管理事件通知單及上
    開警察局傳送本院之採證照片、送達上開舉發違反道路交通
    管理事件通知單予異議人之送達證書等件附卷足憑，堪認異
    議人於上揭時地，確有駕駛上開汽車超速行駛之違規行為。
    至異議人固辯稱：伊當天出發前飲食不慎，造成腸胃不適，
    急欲找洗手間，故未查車速已超過限速許多，伊並非故意違
    規等語，但未舉證以實其說，其真實性已非無疑；縱認其上
    開所辯屬實，但依當時情況，異議人並非須以時速一百六十
    公里之超速行駛，況異議人於行車前不慎飲食而造成腸胃不
    適，亦屬異議人自己之行為所致，足徵異議人於上開時地超
    速行駛，縱非故意，亦確具有過失，復不符合緊急避難之要
    件，是異議人請求法院諒解其非故意違規，希望可以網開一
    面等語，自為不可採。
四、綜上所述，本件異議人於上揭時地駕駛其所有之車號三八三
    九─ＵＺ號自用小客車，違規超速行駛之事實，洵堪認定。
    從而，原處分機關據以援引首開規定，裁處罰鍰八千元，記
    違規點數三點，並應參加道路交通安全講習，於法並無不合
    ，本件異議為無理由，應予駁回。
五、至道路交通管理處罰條例第四十三條第四項固規定汽車駕駛
    人有同條第一項第二款行為者，並吊扣該汽車牌照三個月，
    而本件異議人亦為車號三八三九─ＵＺ號自用小客車車主，
    有「車號查詢汽車車籍」資料在卷可稽，但上開規定吊扣牌
    照之處分對象係汽車所有人，屬另一行政義務違反之處罰，
    應由臺北縣政府警察局就異議人違反道路交通管理處罰條例
    第四十三條第四項規定，另行製單舉發後再移由原處分機關
    依法裁處（原處分機關已發文函請臺北縣政府警察局就異議
    人違反上開規定另予舉發，見卷附本院公務電話紀錄），併
    予指明。
據上論斷，應依道路交通管理處罰條例第八十七條第二項，道路
交通案件處理辦法第十九條，裁定如主文。
中    華    民    國    99    年    1     月    8     日
                  交通法庭  法  官  楊 志 雄
以上正本證明與原本無異
如不服本裁定應於送達後五5日內向本院提出抗告狀
                            書記官  陳 春 銘
中    華    民    國    99    年    1     月    8     日

司法院資訊處製作；財團法人民間司法改革基金會備份。
